# 求助陈老师：同控下吸收合并，吸收合并日内部交易和未实现内部交易是否需要抵消？

提问人：wantness 时间：2018-02-28 15:21:41
如题，合并日合并方无子公司，是否需要抵消内部交易？抵消的话，怎么抵消？ 如果合并日合并方有子公司，需要编制合并报表，则是否需要抵消内部交易？

回答人：chenyiwei
在合并方个别报表层面，同样要区分该内部交易的方向。如果是顺流交易，则标的资产在被吸收方账面，导致被吸收方自身的账面价值不同于同一资产在最窄控制方合并报表层面的账面价值，这时应进行抵销调整处理； 如果是逆流交易，标的资产在吸收方而不是被吸收方，则在吸收方的个别报表中不需要调整，但如果吸收方有子公司，需编制合并报表的，则在合并报表层面追溯调整前期比较数据的过程中，应就未实现损益调整该资产在吸收方合并报表层面的账面价值。

提问人：wantness 时间：2018-03-01 07:49:26
陈老师，比如，A公司没有子公司，不需要编制合并报表，2017.12.31日A同控下吸收合并B, 2017年度A对B销售 1000 万，截至2017.12.31 B尚有 200 万未对外销售， 那 12 月 31 日吸收合并的时候，交易额 1000 万和合并日未实现对外销售的 200 万是否需要都需要抵消？还是说只要抵消合并日未实现的 200 万。
另外假如A公司原先持有B公司10%的股份，吸收合并前A公司实收资本 4000 万，B公司实收资本 2000 万，A同控下吸收合并B公司后，A公司实收资本变更为 5800 万，那么A公司原先持有B公司10%的股份 200 万是否需要当作处置股权？还是说直接冲减资本公积就可以了？如果当作处置股权分录应该怎么做？

回答人：chenyiwei
1 、因为不需编制合并报表，故个别报表层面只抵销尚未实现的收益 200 万，即取得B的存货按原成本入账。 2 、同一控制下合并不按照处置股权处理，直接调整资本公积即可。

提问人：wx_59fec1870db0 时间：2018-03-01 21:01:38
请教陈老师，假如A上期购买唯一子公司B的产品形成固定资产，摊销 10 年，当期A吸收合并子公司B，吸收合并后，A不需要再编制合并报表。A购买固定资产的抵消分录本期应该如何处理？

回答人：chenyiwei
今后不再有合并报表，相应也就无需继续在单体报表层面抵销。